# 陈老师，请教一下关于模具费返还的会计处理问题

提问人：jing 时间：2018-04-09 09:26:01
陈老师，您好，请教一下你关于模具费用的会计处理，甲公司为产品供货方，乙公司为产品需求方，甲公司生产乙公司产品时需生产对应的模具，模具费用需要乙公司先承担，模具的归属权为乙公司，甲公司负责保管模具。后续产品产量达到相应的条件时，甲公司需将模具费用返还给乙公司。 根据以上信息，请教您两个问题： 1 、甲公司开模时对应的开模费如何会计处理？（是不是应该区分两种情况，甲公司开具增值税发票和未开增值税发票的会计处理） 2 、或有条件中的产量达到了相应的条件时，甲公司将前期收到的模具费用返还给乙公司时如何会计处理。

回答人：chenyiwei
对此类模具支出的核算，可参考《瑞华研究 2010 ～ 2016 汇编》之“问题1-1-32（汽车零部件厂商受整车厂委托开发模具（所有权属于整车厂）的会计处理）”。考虑到本案例中的模具费可能需要返还，但是否返还和如何返还取决于乙方的订货量，不受甲方（本企业）控制，因此甲方在收到乙方的模具费时应挂负债（其他应付款），该模具费计入长期待摊费用摊销，计入产品成本。最终确认模具费无需返还时，将无需返还的模具费冲抵成本处理。如果确认要返还模具费，则直接从该其他应付款中列支返还款项即可。

提问人：jing 时间：2018-04-09 20:23:49
如果实际甲公司收到乙公司支付的模具费用的金额远高于制模成本金额，后续如模具费用无需返还，按照陈老师的说法，直接冲抵成本是不是不合理，如收到模具费用为 5 万元，实际制模成本 1 万元，模具摊销时已入成本金额为 1 万元，后续冲减成本为 5 万元是不是虚减了公司的成本。是否可以模具费返还时可以入其他业务收入核算。

回答人：chenyiwei
可以。

提问人：jing 时间：2018-04-10 09:18:19
陈老师，我在咨询一下，如果这部分确认收入的没有成本会不会很异常。

回答人：chenyiwei
可以合理解释。